【裁判字號】    90,易,1133
【裁判日期】    900731
【裁判案由】    贓物
【裁判全文】
臺灣臺北地方法院刑事判決                          九十年度易字第一一三三號
    公  訴  人  臺灣臺北地方法院檢察署檢察官
    被      告  乙○○
右列被告因贓物案件，經檢察官聲請簡易判決處刑（九十年度偵字第三一四五號），
嗣經本院受理後（九十年度簡字第一四八二號），認為不宜以簡易判決處刑，而改以
通常程序審理，本院判決如左：
    主  文
乙○○故買贓物，處有期徒刑月，如易科罰金以佰元折算壹日，緩刑貳年。
    事  實
一、乙○○因其所使用之毓昌化成貿易有限公司（以下簡稱毓昌公司）所有車牌號碼
    ＢＵ—五六四一號之自用小貨車（引擎號碼為4G82X03724A號）車身老舊不堪使
    用，遂經由不知情之友人蔡國基之介紹，於民國八十九年十一月十七日晚上某時
    ，在其位於臺北市○○路○段三０一巷九弄一號之住處，將上開車輛交付綽號「
    茶壺」之不詳姓名成年男子從事引擎維修及更換前車燈、後車箱之修繕。其明知
    綽號「茶壺」之不詳姓名成年男子於八十九年十一月二十九日晚上八時許，在毓
    昌公司之倉庫所交付之懸掛ＢＵ—五六四一號車牌號碼之自用小貨車（經查該自
    小貨車車體係穎鴻食品有限公司所有置放於台北縣五股鄉○○路○段一七九巷二
    號前，而於八十九年十一月二十七日六時失竊之車牌號碼七Ｆ—九０一九號自用
    小貨車，其原引擎號碼為C12SC013356號業經變造為4G82X03724A號）並非其原所
    交付之上開車輛，而係來路不明之贓物，竟因貪圖便宜，乃支付新台幣（下同）
    六萬元之代價而故買之，嗣於八十九年十二月七日下午五時許，其駕駛該車行經
    台北縣新店市○○路○段及寶中路口，為警當場查獲，並扣得上開車輛及汽車鑰
    匙一支。
二、案經台北縣警察局板橋分局報請台灣板橋地方法院檢察署呈請台灣高等法院檢察
    署核轉台灣台北地方法院檢察署檢察官聲請簡易判決處刑，經本院認不宜以簡易
    判決處刑，而改依通常程序審理。
    理  由
一、訊據被告乙○○固不否認有於右揭時、地以六萬元之代價自綽號「茶壺」之人處
    取得上開車輛及駕駛上開車輛為警查獲等事實，惟矢口否認有何故買贓物犯行，
    辯稱：上開車輛係委託綽號「茶壺」之人修理後所交還之車輛云云。經查，本件
    被告乙○○自綽號「茶壺」之人處取得之上開車輛，其車體係穎鴻食品有限公司
    所有置放於台北縣五股鄉○○路○段一七九巷二號前，而於八十九年十一月二十
    七日六時失竊之車牌號碼七Ｆ—九０一九號自用小貨車，業經被害人甲○○分別
    於警訊及偵審中指訴歷歷，並有車輛竊盜、車牌失竊資料個別查詢報表－查詢車
    輛認可資料、車籍作業系統－查詢認可資料、被害人甲○○所立具之贓物認領保
    管單、查獲車輛照片、台北市監理處九十年六月二十七日北市監三字第九０六一
    九八一二００號函及交通部公路局台北區監理所九十年六月二十七日九十北監一
    字第一五六六二號函及所檢送之新領牌照登記書各一份在卷可稽，是被告乙○○
    所取得之上開車輛確屬他人失竊之贓物。次查，被告乙○○雖稱上開車輛係委託
    綽號「茶壺」之人修理後所交還之車輛云云，然被告乙○○自承係透過從事倉庫
    修理工作之蔡國基介紹而委託綽號「茶壺」之人修理且未去過修車廠等情，顯與
    一般交易常情不符。又被告乙○○於本院九十年七月十八日調查中供稱：「（問
    ：當時請茶壺修理車輛的何部分？）因那台車曾經泡過水，所以我跟茶壺說引擎
    部分維修，更換前面的燈，並且更換後面車廂，所以我想六萬元應該可以。」等
    語；徵諸被告乙○○於本院九十年七月十八日調查中庭呈之車牌號碼ＢＵ—五六
    四一號自用小貨車於交付修繕前之相片，其與當日所查獲之車輛，除被告乙○○
    所指稱委託修繕部分外，其車體外觀尚有明顯之不同，亦經被告乙○○當庭辨認
    無訛，並有告訴人甲○○於同日庭呈之查獲車輛相片可資對照，足見被告乙○○
    就綽號「茶壺」之人交付之上開車輛並非其原所交付修繕車輛乙節，尚難謂不知
    情；參以被告乙○○於本院調查中亦自承其貪圖價廉乙情，其主觀上對該車輛難
    謂無贓物之認識。又被告乙○○明知綽號「茶壺」之人所交付之車輛非其原所交
    付修繕之車輛，竟猶支付款項而取得上開車輛，其給付前開款項之行為顯非基於
    修繕之意而為，應係以支付代價而取得系爭車輛之所有，自屬故買行為無訛。是
    被告上開所辯，顯係事後卸責之詞，委不足採。本件事證明確，被告犯行洵堪認
    定，應予依法論科。
二、核被告乙○○所為，係犯刑法第三百四十九條第二項之故買贓物罪。公訴意旨認
    被告上開行為僅係犯刑法第三百四十九條第一項之收受贓物罪，尚有未洽，惟其
    基本事實同一，本院自應予以審理，並變更其起訴法條。爰審酌被告乙○○因一
    時貪念致罹刑章，所生危害非鉅，犯罪情節尚屬輕微，且該車輛業已歸還被害人
    ，復與被害人達成和解，此有和解契約書一紙在卷可稽，及其品行、智識程度、
    犯罪之動機、目的、手段、所得利益及犯罪後尚能坦承部分犯行等一切情狀，量
    處如主文所示之刑，並諭知易科罰金之折算標準。又被告未曾受有期徒刑以上刑
    之宣告，此有臺灣高等法院檢察署刑案紀錄簡覆表在卷可稽，其經此次起訴審判
    後，當能知所警惕，而無再犯之虞，本院因認所宣告之刑，以暫不執行為適當，
    爰併宣告緩刑二年，以啟自新。
三、扣案之鑰匙一把，並無證據證明為供犯罪所用或被告所有之物，爰不另為沒收之
    諭知。
據上論斷，應依刑事訴訟法第四百五十二條、第二百九十九條第一項前段、第三百條
，刑法第三百四十九條第二項、第四十一條第一項、第七十四條第一款，罰金罰鍰提
高標準條例第一條前段、第二條，判決如主文。
本案經檢察官楊國宏到庭執行職務。
中    華    民    國      九十        年      七      月      三十一    日
                                      臺灣臺北地方法院刑事第九庭
                                            法  官  黃雅君
右正本證明與原本無異。
如不服本判決，應於判決送達後十日內，向本院提出上訴狀（應抄附繕本）。告訴人
或被害人如對於本判決不服者，應具備理由請求檢察官上訴，其上訴期間之計算係以
檢察官收受判決正本之日期為準。
                                            書記官  陳怡如
中    華    民    國      九十        年      八      月        十五    日
附錄本案論罪科刑法條：
刑法第三百四十九條
收受贓物者，處三年以下有期徒刑、拘役或五百元以下罰金。
搬運、寄藏、故買贓物或為牙保者，處五年以下有期徒刑、拘役或科或併科一千元以
下罰金。
因贓物變得之財物，以贓物論。


司法院資訊處製作；財團法人民間司法改革基金會備份。
